【裁判字號】    90,聲再,352
【裁判日期】    900719
【裁判案由】    聲請再審
【裁判全文】
臺灣高等法院刑事裁定                              九十年度聲再字第三五二號
    再審聲請人
    即受判決人  甲○○
右聲請人因違反槍砲彈藥刀械管制條例案件，對於本院八十九年十一月二十九日八十
九年度上訴字第二三二七號確定判決，聲請再審，本院裁定如左：
    主  文
再審之聲請駁回。
    理  由
一、聲請意旨如附件再審聲請狀所載。
二、按刑事訴訟法第四百二十條第一項第六款所謂「發現確實之新證據」，係指該證
    據於事實審法院判決前業已存在，為法院、當事人所不知，不及調查斟酌，至其
    後始行發現，且就證據本身形式觀察，固不以絕對不須經過調查程序為條件，但
    必須顯然可認為足以動搖原有罪確定判決，而為受判決人無罪、免訴、免刑或輕
    於原判決所認罪名之判決者為限。亦即該「新證據」須可認為確實具有足以動搖
    原確定判決，而對受判決人為更有利判決之「確實性」外，尚須具備該證據係在
    事實審法院於判決前已存在，因未經發見，不及調查斟酌，或審判時未經注意，
    至其後始行發見之「新規性」特質，二者均屬不可或缺，倘若未兼備上開學理上
    所謂「確實性」與「新規性」之二種為聲請再審新證據之特性，即不能據為聲請
    再審之原因。
三、按再審聲請人據以聲請再審所提之新證據為：
  (一)、提出制式彈藥不同口徑之圖示（聲請狀所附證物二），說明不同口徑之彈藥因
      彈頭大小與彈殼長度均明顯有別，只適用同種口徑之槍枝，因而推論所謂「改
      造子彈，當然只適用於「改造槍枝」，並辯稱不知伊所持有遭扣案之子彈具有
      殺傷力。
  (二)、質疑刑事局之鑑驗方法，認為其對鑑驗結果只是提出定型化文書供法院參考，
      並未就個別槍彈特性做更精密鑑定。
  (三)、認為鑑定單位所用「試射法」鑑驗之結果，應將發射後單位面積動能之「焦耳
      殺傷力之認定須達╱平方公分」數據詳列，因殺傷力之認定須達二十四焦耳╱
      平方公分或將試射後之目標物出示，以昭公信。
四、本院依據下列所述，認為再審聲請人之聲請並無理由：
  (一)、聲請人推斷槍彈之適用情況及否認知情子彈具殺傷力乙節，並未符合前揭所謂
      「新證據」之要件，聲請人所犯者，為槍砲彈藥刀械管制條例第十二條第四項
      之「未經許可，持有子彈」罪，該罪之犯罪構成要件中，係以行為人未經許可
      ，無故持有具殺傷力之子彈為要件，故聲請人前開所辯不足為採。
  (二)、聲請人對於鑑驗通知書之質疑部分，係參考其聲請狀所附證物四之資料而得，
      對於報上所描述之鑑驗情形，僅係對該報導案件之個別情況，與本案無涉。惟
      槍彈等物須依賴專門鑑定單位，以專門之器械做專業之鑑驗，並非一般人依常
      理判斷所能得知結果的，而鑑驗之方法及程序為何，並非法院應干涉或指定的
      ，亦如同聲請人所言，鑑驗結果係提供法院參考，並非以此為被告犯罪之唯一
      證據，法院仍應依職權調查證據，本自由心證原則為裁判。而聲請人對鑑驗書
      結果質疑，及要求做更精密之鑑驗，亦與前揭所指「新證據」不符。
  (三)、如前所述，鑑驗槍彈必須由專家為之，對於鑑驗結果之報告，必有專門學識者
      始能全然瞭解，聲請人要求鑑驗結果應詳列數據，並無必要，故然對於槍彈試
      射結果，必有一個數據值作為是否具殺傷力之認定標準，然於提供法院參考之
      鑑驗報告結果中詳列與否，對於案情並無影響，只要鑑驗之結果具殺傷力，即
      符合槍砲彈藥刀械管制條例第十二條第四項規定之犯罪構成要件，而涉犯其刑
      責。再苟如聲請人所陳內政部警政署刑事警察局之鑑驗方法，如只是提出定型
      化文書供法院參考，並未就個別槍彈特性做更精密鑑定，何以鑑定報告中就被
      告所涉法定刑度較高之槍枝部分為不具殺傷力之鑑定（參偵查卷第七十七頁）
      ，依此亦可證明鑑定單位係依其專業知識而為有無殺傷力之判斷，再審聲請人
      認係「只是提出定型化文書供法院參考，並未就個別槍彈特性做更精密鑑定」
      即有誤會。
五、綜上所陳，再審聲請人所舉聲請再審之理由，核與刑事訴訟法第四百二十條第一
    項第六款之要件不符，應認其聲請無再審理由。
六、依刑事訴訟法第四百三十四條第一項裁定如主文。
中      華      民      國      九十      年     七     月     十九     日
                              臺灣高等法院刑事第二十一庭
                                  審判長法  官  葉  騰  瑞
                                        法  官  莊  明  彰
                                        法  官  黃  國  忠
右正本證明與原本無異。
如不服本裁定應於收受送達後五日內向本院提出抗告書狀。
                                        書記官  劉  貞  達
中      華    民      國      九十      年     七     月     十九     日


司法院資訊處製作；財團法人民間司法改革基金會備份。
